# 请教陈老师及各位大家关于非上市股份公司定向增资的验资事项

提问人：homme 时间：2012-01-30 19:41:18
某非上市股份有限公司在某代办股份转让系统挂牌，本次进行定向增资。增资的货币资金由各增资股东打入股份转让系统，代办股份转让系统收到股东投入的增资款后再将股款转入该股份公司的验资账户上，另外向公司收取了一笔交易佣金（该交易佣金系增资形成的）。
问题： 1.该验资是否应参照股份公司公开募集资金的报告来表述？ 2.公司收到的股款是否应扣除交易佣金以后的金额相应计入公司股本和资本公积？

回答人：chenyiwei
基本上可以比照。收到增资的会计处理和基本验资要求与公司是否为在交易所上市的上市公司应无太大关系。

提问人：homme 时间：2012-01-30 19:49:16
主要是如果该交易佣金应该扣除后计入资本公积的话，那验资报告里面是否应该用募集资金净额来表述呢？ 谢谢陈老师，因为是第一次做。

回答人：chenyiwei
按扣除佣金后实际收到的募集资金净额计入股本和资本公积。